【裁判字號】    90,訴,532
【裁判日期】    901012
【裁判案由】    違反懲治走私條例
【裁判全文】
臺灣基隆地方法院刑事判決                            九十年度訴字第五三二號
    公  訴  人  臺灣基隆地方法院檢察署檢察官
    被      告  乙○○
                甲○○
右列被告等因違反懲治走私條例案件，經檢察官提起公訴（九十年度偵字第二一三三
號），本院判決如左：
    主  文
乙○○、甲○○共同運送私運管制物品進口逾公告數額之走私物品，各處有期徒刑陸
月，如易科罰金均以參佰元折算壹日。
扣案「七星牌」香菸貳萬捌仟伍佰包、「白大衛杜夫牌」香菸貳萬肆仟包、黑「大衛
杜夫牌」香菸貳萬參仟伍佰包、「峰牌」香菸壹萬參仟伍佰包、「銀七星牌」香菸壹
萬包均沒收。
    事  實
一、乙○○、甲○○明知姓名年籍不詳綽號「阿忠」之成年男子所持有之未稅洋煙一
    批，係他人走私進口，仍因意圖販售牟利而向「阿忠」買受。其三人並基於共同
    運送之犯意聯絡，由甲○○於民國九十年五月十七日，先向不知情之林易輝借得
    車牌號碼三Ｇ─二二五三號自用小貨車，再由甲○○於九十年五月十八日晚間八
    時許，將車駛至基隆市立文化中心前，由「阿忠」將車開至基隆市附近不明地點
    裝載未稅洋煙，再於翌（十九）日上午八時許，在基隆市立文化中心前，將車連
    同車上之未稅洋煙交給甲○○，另由「阿忠」提供另一輛貨車裝載部分未稅洋煙
    ，共同運送至桃園縣桃園市○○路八十號「德川冷凍廠」，將二車之未稅洋煙存
    放於甲○○預先承租之該冷凍廠第六十六號冷凍櫃。嗣於同日上午十時許，為行
    政院海岸巡防署基隆機動查緝隊人員在上開冷凍廠當場查獲乙○○、甲○○二人
    ，並扣得完稅價格共計新台幣（下同）二百零九萬八千零八十四元之未稅洋煙「
    七星牌」香菸二萬八千五百包、「白大衛杜夫牌」香菸二萬四千包、黑「大衛杜
    夫牌」香菸二萬三千五百包、「峰牌」香菸一萬三千五百包、「銀七星牌」香菸
    一萬包。
二、案經行政院海岸巡防署基隆機動查緝隊移送台灣基隆地方法院檢察署檢察官偵查
    起訴。
    理  由
一、訊據被告甲○○對於向「阿忠」購買走私進口之未稅洋煙並自基隆市運送至桃園
    縣之事實，均坦承不諱。被告乙○○則否認有何運送走私進口之未稅洋煙犯行，
    辯稱：伊於九十年五月十八日晚間接獲甲○○之電話通知，表示有一批香菸要賣
    ，伊於同年月十九日上午前往「德川冷凍廠」看貨，事先不知該批香菸係走私物
    品，亦未參與運送香菸云云。經查：
    （一）被告甲○○如何於九十年五月十七日向林易輝借得車號三Ｇ─二二五三號
          自用小貨車，於同年月十八日晚間八時許，駕駛該車至基隆市立文化中心
          前，將車交給「阿忠」至基隆市附近不明地點裝載未稅洋煙。「阿忠」復
          於次（十九）日上午八時許，在前述文化中心前，將裝載未稅洋煙之前述
          小貨車交給甲○○，「阿忠」另駕駛一輛亦裝載未稅洋煙之貨車，運送至
          桃園縣桃園市「德川冷凍廠」存放等情，業據被告甲○○於警訊、偵查中
          及本院審理時陳明在卷。且有海岸巡防署基隆機動查緝隊執行逕行搜索報
          告書、搜索扣押證明筆錄各一紙、照片四張附卷可稽及未稅洋煙「七星牌
          」香菸二萬八千五百包、「白大衛杜夫牌」香菸二萬四千包、黑「大衛杜
          夫牌」香菸二萬三千五百包、「峰牌」香菸一萬三千五百包、「銀七星牌
          」香菸一萬包扣案足憑。而上開運送未稅私菸之三Ｇ─二二五三號自用小
          貨車係林易輝所有，借予甲○○使用，除經林易輝於警訊中證明屬實外，
          亦有車輛具領保管切結書、車籍作業系統查詢認可資料各一份在卷足憑。
    （二）被查獲之未稅洋煙「七星牌」香菸二萬八千五百包、「白大衛杜夫牌」香
          菸二萬四千包、黑「大衛杜夫牌」香菸二萬三千五百包、「峰牌」香菸一
          萬三千五百包、「銀七星牌」香菸一萬包，其完稅價格共計新台幣（下同
          ）二百零九萬八千零八十四元，復有財政部基隆關稅局九十年六月五日基
          普緝字第九Ｏ一Ｏ三五六三號函在卷可憑，其數額已逾行政院依懲治走私
          條例第二條第四項公告之管制物品項目及管制數額。又被查獲之未稅洋煙
          ，係以防水袋包裝，防水袋上面還有海水，除有照片在卷可資證明外，並
          據被告甲○○於警訊中坦承無誤，該未稅洋煙顯係甫經走私進口無疑。
    （三）被告乙○○雖否認有共同運送他人走私進口之未稅洋煙犯行，被告甲○○
          亦附和其詞供稱乙○○對於運送他人走私進口之未稅洋煙乙節並不知情。
          然本案係由台灣基隆地方法院檢察署檢察官指揮行政院海岸巡防署基隆機
          動查緝隊偵辦，自九十年三月一日起進行監聽被告乙○○使用之Ｚ000
          000000號行動電話結果，被告乙○○自九十年五月十六日起至同年
          月十八日止，連續以電話聯繫安排運送之車輛及交付購買未稅洋煙之款項
          等事宜，有通訊監察作業報告摘要表所載監聽譯文附於偵查卷內可稽。而
          被告乙○○之綽號為「阿本」，亦據被告甲○○於警訊中陳述明確，有警
          訊筆錄足資證明，被告乙○○空言否認犯罪，無非卸責之詞，不足採信，
          事證明確，被告二人之犯行均堪認定。
二、被告乙○○、甲○○二人明知所載運物品係他人私運進口逾公告數額之管制物品
    ，仍予以運送，核其二人所為，均係犯懲治走私條例第三條第一項之運送私運進
    口管制物品罪。被告二人與綽號「阿忠」等三人，就前開犯行，有犯意聯絡及行
    為分擔，均為共同正犯。爰審酌被告二人犯罪動機係在謀取差價利益，其犯行足
    以助長走私犯罪之猖獗及其犯罪之方法、運送走私物品之數量、犯罪後飾詞狡辯
    之態度等一切情狀，各量處如主文所示之刑，並均諭知易科罰金之折算標準，以
    示懲儆。
三、扣案之未稅洋煙「七星牌」香菸二萬八千五百包、「白大衛杜夫牌」香菸二萬四
    千包、黑「大衛杜夫牌」香菸二萬三千五百包、「峰牌」香菸一萬三千五百包、
    「銀七星牌」香菸一萬包，應依台灣省菸酒專賣暫行條例第四十條第一款之規定
    沒收之。
據上論斷，應依刑事訴訟法第二百九十九條第一項前段、懲治走私條例第三條第一項
、第十一條、台灣省內菸酒專賣暫行條例第四十條第一款、刑法第二十八條、罰金罰
鍰提高標準條例第二條，判決如主文。
本案經檢察官黃士元到庭執行職務。
中      華      民      國      九十      年      十      月    十二    日
                                  臺灣基隆地方法院刑事第三庭
                                        法  官    陳  培  仁
右正本證明與原本無異。
對於本件判決如有不服，應於收受送達後十日內，向本院提出上訴書狀，上訴於臺灣
高等法院，並按他造當事人之人數附具繕本。
                                        書記官    明  祖  斌
中      華      民      國      九十      年      十      月    十六    日
附錄論罪法條
懲治走私條例第三條第一項：
運送、銷售或藏匿前條第一項之走私物品者，處五年以下有期徒刑、拘役或科或併科
新台幣九萬元以下罰金。


司法院資訊處製作；財團法人民間司法改革基金會備份。
